Inventaris van het archief van het Ministerie van Economische Zaken: Directoraat-Generaal voor de Buitenlandse Economische Betrekkingen (vergaderstukken van internationale organisaties), 1945-1967
Nationaal Archief, Den Haag
- NEDERLANDS-BELGISCH-LUXEMBURGSE DOUANE UNIE (BENELUX).
  - Diverse Stukken., 1378
    - Benelux Economische Unie, 1962
      BEB/EXP/62/PV/1
    - Benelux Economische Unie, 1960
      CAD/60/7
    - Benelux Economische Unie, 1964
      CM/64/PV 3 def
    - Benelux Economische Unie, 1961
      DF/D/61/20
    - Benelux Economische Unie, 1960
      Entraves/60/51 (Commissie CP/Race)
    - Benelux Economische Unie, 1960
      Entraves/60/50 (Commissie Sp.)
    - Benelux Economische Unie, 1961
      R/cee/61/PV 2
    - Benelux Economische Unie, 1964
      R/64/PV 5
  - Nederlands-Belgisch-Luxemburgse Douane-Unie., 1667
    - Administratieve Raad voor Douaneregelingen, 1949-1956
      54 en 55 Cadre restreint
    - Administratieve Raad voor Douaneregelingen, 1951-1957
      53 en 57 Cadre élargi
    - Administratieve Raad voor Douaneregelingen, 1957
      57 Cadre restreint
  - Diverse Stukken., 1668
    - Administratieve Raad voor Douaneregelingen, 1956-1957
      56 en 57 Cadre restreint
    - Administratieve Raad voor Douaneregelingen, 1958
      57 en 58 beperkte Raad
    - Administratieve Raad voor Douaneregelingen, 1958
      58 uitgebreide Raad voorzitters der Raden
    - Administratieve Raad voor Douaneregelingen, 1958
      58 beperkte Raad
    - Administratieve Raad voor Douaneregelingen, 1959
      58 en 59 Cadre élargi en restreint
  - Diverse Stukken., 1669
    - Administratieve Raad voor Douaneregelingen, 1959
      58 en 59 rapporten
    - Administratieve Raad voor Douaneregelingen, 1959
      59 Cadre élargi en restreint
    - Administratieve Raad voor Douaneregelingen, 1959
      59 Werkgroep lijsten
  - Diverse Stukken., 1670
    - Administratieve Raad voor Douaneregelingen, 1960
      60 uitgebreide en beperkte Raad
    - Administratieve Raad voor Douaneregelingen, 1960
      60 rapporten
    - Administratieve Raad voor Douaneregelingen, 1960
      60 Cadre élargi en restreint
  - Diverse Stukken., 1900
    - Nederlandse liberalisatie maatregelen, 1951-1955
    - Eerste commune vrije lijst Benelux, 1954
      Memorandum en justificatie van de nog niet vrijgegeven posten
    - Projectie van de Nederlandse contingenteringslijist der 1 jan. 1955 op de invoer in 1953, 1953
    - Negatieve lijst Nederland per 1 jan. 1954.
    - Permanente commissie voor de coördinatie van de Nederlands-Belgisch-Luxemburgse handelspolitiek, 1957
      Nota voor het comité van ministers
  - Diverse Stukken., 1901
    - Justificatie-procedure, 1953-1954
    - Benelux, 1953-1955
      Gemeenschappelijke niet-vrije lijst
    - Nieuwe en teruggenomen liberalisaties door de Benelux-landen, 1954-1955
    - Negatieve Benelux-lijst op basis 1957.
    - Uitbreiding van de officiële invoervrijheid in Nederland t.o.v. GATT-landen.
    - Indeling van de negatieve sector O.E.E.C., 1958
  - Diverse Stukken., 1902
    - Benelux-contingentslijst, 1955-1956
    - Benelux vrije invoer, 1955-1958
    - Benelux-handelsverdragen, 1958-1960
  - O.E.E.C., 1960-1964; 1903
    Benelux-lijst van resterende invoerrestricties
  - Commission permanente de coördination de la politique., 1951-1952; 1920
  - Vijfde commissie Benelux., 1948; 1924
    Verslagen
  - Diverse Stukken., 1925
    - Conferentie van ministers België, Luxemburg en Nederland, 1949-1952
      Rapport
    - Algemeen rapport van de voorzitters der Raden, 1948
  - Commission de l'industrie et du Commerce., 1965-1966; 2200
    C.I.C.
  - BENELUX CONVENTION RELATIVE AUX DISPOSITIONS TRANSITOIRES., Z.D.; 513
  - BENELUX PROJECTIE TRAITE., 1951; 513
  - BENELUX PROTOCOLLEN., 1950-1951; 513
  - BENELUX VERDRAG., 1959; 513
  - BENELUX VERSLAGEN VAN VERGADERINGEN., 1951-1953; 514
  - BENELUX VERSLAGEN VAN VERGADERINGEN., 1953-1957; 515
  - BENELUX VERSLAGEN VAN VERGADERINGEN., 1957; 516
- EUROPESE DEFENSIE GEMEENSCHAP (EDG).
  Plan tot integratie van de strijdkrachten van de Benelux-landen, Frankrijk, Italië en de Bondsrepubliek Duitsland.
  - Diverse Stukken., 565
    - Verslagen Interim Commissie Mill. Afd. E.D.G., 1952-1953
    - Comité de Direction Int. Comm. E.D.G., 1952
    - Comité Juridique Int. Comm. E.D.G., 1952
  - Diverse Stukken., 566
    - Comité Financier Int. Comm. E.D.G., 1952
    - Comité Militaire, 1952
    - Comité Coördination.
    - Comité de Direction.
    - Int. Comm. E.D.G.
    - Mesures de Securité du Comité Interimaire E.D.G., 1952
    - Comité d'Armement Int. Comm. E.D.G., 1952
    - Comité du Statut Int. Comm. E.D.G., 1952
    - Comité du Statut Sous-Groupe de Travail des Services Publics, 1952
    - Secrétariat Général Administratief Int. Comm. E.D.G., 1952
    - Comité Juridique et du Status Int. Comm. E.D.G., 1952
  - Diverse Stukken., 569
    - Minister-conferentie, 1952
    - Sous Comm. Mixte de Justice Militaire, 1952
    - Int. Comm. E.D.G.
  - Diverse Stukken., 570
    - 1e Interim Commissie Unkel, 1951
    - Ministers conferentie, 1951
  - Diverse Stukken., 642
    - Aanloopperiode bewapening, 1952-1954
      Bau 2-3-2-2
    - Organisatie Comm. Financiën, 1952-1954
      Bau 2-3-4
  - Diverse Stukken., 644
    - Taakverdeling Armement-Forces-Armées inz. begroting en uitvoering van de bewapeningsprogramma's, 1953-1954
      Bau 2-3-8
    - Hof fan Justitie art. 51-67, 1953
      Bau 2-4
    - Nationaal blijvende strijdkrachten, politierecht (art. 10-11), 1953
      Bau 3-2-1
  - Weekverslagen Parijs., 13/12-'51 - 12/9-'53; 657
  - Weekverslagen Parijs., 12/9-'53 - 24/7/-'54; 658
  - Diverse Stukken., 659
    - Comité d'Armement, 1952
      Comptes-rendus CA/CR 1-18
    - Comité d'Armement, 1953
      Comptes-rendus CA/CR 19-39
    - Comité d'Armement, 1953-1954
      Comptes-rendus CA/CR 40-47
    - Comité d'Armement, 1954
      Comptes-rendus CA/CR 48-63
    - Comité d'Armement, 1954
      Comptes-rendus CA/D 1-3
    - Comité d'Armement, 1952-1954
      Ordres du jour CA/CJ 2-63
    - Comité de l'aide exterieure, 1953-1954
      CAM/CR 1-6
    - Comité de Direction, 1952-1954
      Comptes-rendus CD/CR 3-25
  - Diverse Stukken., 660
    - Comité de Direction, 1952-1954
      CD/D 1
      CD/OJ 2-25
      D/CD/Dec 1
      CD/CR 2
    - Comité du Statut, 1952
      Groupe de travail juridictionel pénal
      CD/GJP/CR 1-4
    - Sous-comité mixte de justice militaire, 1952
      CDS/JM/CR 1-22
    - Sous-comité mixte de justice militaire, 1952-1953
      CDS/JM/CM 22-43
    - Sous-comité mixte de justice militaire, 1953
      CDS/JM/CR 44-65
    - Sous-comité mixte de justice militaire, 1953-1954
      CDS/JM/CR 66-92
    - Sous-comité mixte de justice militaire, 1952-1954
      CDS/JM/PK 3-69
    - Comité Financier, 1952-1954
      CF/CR 1-6
    - Comité special, 1952-1954
      CDS/COS/CS 1-5
    - Comité de l'Information, 1952-1954
      Ordres du jour CI/OJ 17-38
    - Comité Financier, 1952-1954
      CF/D 1-15
    - Comité de l'Information, 1952-1954
      CI/CR 1-35
  - Diverse Stukken., 661
    - Comité Juridique, 1952-1954
      D/CR/CJS 1
      CJ/CR 3-89j
    - Sous-Comité mixte de Justice Militaire, 1952-1954
    - Comité Juridique.
      CJ/D 1-6
    - Comité Juridique et du.
      CJ/OJ 7-84
    - Status (Groupe Juridictionnel Civil).
      OJS/D 1
    - Comité Militaire, 1952-1953
      CM/D 1-35
    - Comité Militaire, 1953-1954
      CM/D 56-122
    - Comité Militaire (Comité de Coördination), 1952-1953
      CM/CC/D 1-29
    - Comité Militaire (Comité de Coördination), 1953-1954
      CM/CC/D 30-53
  - Diverse Stukken., 662
    - Comité Militaire (Comité de Coördination), 1952
      Ordres du jour 1-13
    - Comité Militaire (Comité de Coördination), 1952-1954
      Comptes-rendus 1-36
    - Comité Militaire (Comité de Coördination), 1953-1954
      Comptes-rendus 37-84
    - Comité Militaire, Section Organisation, 1952
      CM/Org 7-10
      CM/Org/D 4-13
    - Comité Militaire, 1952-1954
      Ordres de jour CM/CJ 5-84
    - Comité Militaire (Section Marine), 1952-1954
      C,/Mar/CR 3
      CM/Mar/D 4-6
    - Comité Militaire, 1952
      CM/DF/Sec 52-323
      CM/Log/CR 5-39
      CM/Log/D 16-21
    - Comité Militaire, 1952
      CM/SC/Sec 315-316
      CM/SD/CR 1
      CM/Ter/CR 16-22
      CM/Ter/D 2
      CM/Trams/CR 4-6
      CM/Trans/D 1
      CM/CC/CR 1-14
  - Comité Financier., 1952; 663
    CF/FD/II/2
    CF/FD/I/2
    CF/FD/ 1-2
    - Comité pour l'Organisation, 1952-1954
      COR/CR 1-43
      COR/D 1-9
      COR/OJ 5-93
    - Comité du Statut, 1952-1954
      Ordres du jour CJ/OJ 11-33
    - Comité du Statut, 1952-1953
      Comptes-rendus CS/CR 1-18
    - Comité du Statut, 1953-1954
      Comptes-rendus CS/CR 19-33
    - Comité du Statut, 1952-1953
      CS/ 1-6
    - Comité du Statut (Groupe de Travail), 1952
      CS/GC/CR 2-15
  - Diverse Stukken., 664
    - Comité du Statut (Groupe), 1952
      CS/GC/CR 16-35
    - Comité du Statut (Groupe), 1953-1954
      CS/GS/CR 36-55
    - Comité du Statut (Groupe de Travail Juridictionnel Civil), 1952-1954
      CS/GC/D 1-2
    - Comité du Statut (Groupe Juridictionnel Penal), 1952-1953
      CS/GJP/CR 5-16
    - Comité du Statut (Groupe Juridictionnel Penal), 1953
      CS/GJP/GR 17-29
    - Comité du Statut (Groupe Juridictionnel Penal), 1953
      CS/GJP/CR 30-51
    - Comité du Statut (Groupe Juridictionnel Penal), 1954
      CS/GJP/CR 52-75
  - Diverse Stukken., 665
    - Comité du Statut (Groupe Juridictionnel Penal), 1954
      CS/GJP/CR 76-104
    - Comité du Statut (Groupe Juridictionnel Penal), 1953-1954
      CS/GJP/CK 25-78
    - Comité du Statut (Groupe de Travail des Services Publics), 1953-1954
    - Comité du Statut (Sous groupe 1), 1952-1954
      CS/GSP/SG I/OJ 1-31
    - Comité du Statut (Sous groupe 1), 1953-1954
      CS/GSP/I 3
      CS/GSP/I/CR 4-27
      CS/GSP/SG2 1
    - Comité du Statut, Services Public, Sousgroupe II Pastes et Télécommunications, 1952-1954
      CS/GSP/II 2-6
      CS/GSP/II/CR 7-8
    - Comité du Statut, Sousgroupe III (Eau, gaz, electricité), 1952-1953
      CS/GSP/III/OJ/3
      CS/GSP/SG3/I-IIICR/3
    - Comité du Statut, Sousgroupe IV (Affaires Sanitaires), 1952-1953
      CS/GSP/SG4/1
      CS/GSP/IV/2
  - Diverse Stukken., 666
    - Comité du Statut, Groupe des Services Publics, Sousgroupe V (Installations), 1952-1954
      CS/GSP/V/OJ 2-18
      CS/GSP/V/CR/ 1-15
    - Comité du Statut, Groupe des Services Publics, Sousgroupe VI (Main d'oevre), 1952-1953
      CS/GSP/VI/OJ 1-4
      CS/GSP/VI/CR 1-4
    - Comité du Statut, Groupe Securité Publique, 1952-1953
      CS/GSQ/CR 1-24
    - Comité du Statut, Groupe Securité Publique, 1953-1954
      CS/GSQ/CR 25-42
    - Comité du Statut, Groupe Securité Publique, 1953-1954
      ordres du jour
      CS/GSQ/OJ 6-33
    - Comité du Statut, Groupe du Personel Civil, 1952
      CS/PC/OJ 1-9
    - Comité du Statut, Groupe du Personel Civil, 1952
      CS/PC/D 1-5
    - Comité du Statut, Groupe du Personel Civil, 1952
      CS/PC/CR 1-9
    - Comité du Statut, Groupe du Personel Civil, 1953-1954
      CSF/PC/CR 1-9
    - Comité du Statut, Groupe du Personel Civil, 1953-1954
      CSF/PC/OJ 3-9
  - Diverse Stukken., 667
    - Comité de Sécurité, 1953
      CSE/D 4-5
    - Note du Président du Comité Interimaire, 1953
      DF/102
    - Groupe Spécial de travail (Revision annuelle O.T.A.N.), 1953
      GSC/CR/2
    - Secretariat Général Administratif, 1953-1954
      SG/D 3-19
    - Secretariat Général Administratif, 1952
      SG/N/1
    - Secretariat Général Administratif, 1952-1954
      Notes de service 1-301
    - E.D.G. verdrag, 14/2-'52
      art. 1 - einde
    - E.D.G. verdrag, 1951
    - Plevenplan, 10/8-'51
  - Diverse Stukken., 668
    - Verdrag E.D.G., 19/12-'51
    - Verdrag E.D.G., 29/4-'52
    - Eindverdrag E.D.G., 9/5-'52
  - Comité de Direction., 1951-1952; 670
    verslagen en vergaderingen
  - Diverse Stukken., 671
    - Comité Financier, 1951-1952
      rapporten en verslagen
    - Comité Juridique, 1951-1952
      o.a. rapporten, nota's en verslagen
  - Comité Militaire., 1951-1952; 672
  - Comité Militaire., 1951-1952; 673
  - Diverse Stukken., 1951-1954; 674
    o.a. Overzichten der financiële onderwerpen aan de orde in de E.D.G.-conference au Conseil de l'atlantique Nord; verslag van de Nederlandse delegatie ter studie conferentie voor het Europese leger
  - Diverse Stukken., 1951-1952; 675
    o.a. Bewapeningsprogramma E.D.G.; Overgangsperiode in de E.D.G.; Ontwerp richtlijn voor de Nederlandse delegatie m.b.t. het Straf- en tuchtrecht in een Europees leger
  - Diverse Stukken., 676
    - Comité d'Armement, 1951
      o.a. verslagen vergaderingen en nota's
    - Groupe de travail des, 1951-1952
      o.a. project dentexte
    - Comité du statut, 1951-1952
      o.a. verslag werkzaamheden
    - Ministerconferentie te, 27-12-'51
      o.a. verslag
    - Ministerconferentie te Straatsburg, 11-12 dec. 1951
      agendapunten en besluiten
    - Ministerdonferentie te Parijs en Lissabon, 1952
      Verslag Parijs en resumé van de bespreking van de Benelux-ministers met de Grote Drie over een Duitse financiële bijdrage
    - Comité des seniorsofficiers, 1952
  - Comité d'Armenent., 1951-1965; 678
    Nota's verslagen vergaderingen
  - Duitse bijdrage., 1952-1953; 679
    rapporten
  - Diverse Stukken., 2/1-'51 - 13/11-'51; 685
    o.a. voortgang werkzaamheden Economische Commissie in het kader van een Europese Dentie Gemeenschap
    Verslag vergadering Comité d'armement
    Concept richtlijnen voor de Nederlandse Delegatie bij de conferentie inz. het Europese Leger
  - Diverse Stukken., 13/11-'51 - 30/11-'51; 686
    o.a. Institutionele vraagstukken
    Verslag van de Conferentie tussen Europese en Amerikaanse Parlementsleden te Straatsburg
    Inleidende Nota over de bevoegdheid om aan de volkenrechtelijke organisaties wetgevende, besturende en rechtsprekende macht op te dragen in het Europees leger
  - Diverse Stukken., 11/12-'51 - 26/3-'52; 687
    controle op de wapenproduktie in het E.D.G.-verband
    Nederlandse industrie en E.D.G.
    Economische vraagstukken E.D.G.
    Verslag van de Ministersconferentie, over de gehouden E.D.G. gehouden te Parijs
    Aanbevelingen van de Werkcommissie voor het gebruik van de openbare diensten (Services Publics) t.b.v. de E.D.G.
    Ontwerp memorandum van de Nederlandse Delegatie bij de conferentie inz. de E.D.G. m.b.t. de vraagstukken welke samenhangen met het "Programma d'Armement"
  - Diverse Stukken., 6/4-'52 - 30/5-'52; 688
    o.a. Gebruik van bestaande en oprichting van nieuwe militaire werken door de E.D.G.
    Verslagen vergaderingen Comité d'Armement
    Overzicht van de financiële onderwerpen aan de orde in de conferentie inz. de organisatie van de E.D.G.
    Het opstellen en uitvoeren van het bewapeningsprogramma zoals dit is geregeld in de artikelen 95 t/m 105 van het ontwerp verdrag voor een E.D.G.
    Eindrapport van de Nederlandse Delegatie
  - Diverse Stukken., 6/10-'53 - 25/9-'54; 689
    o.a. Organisatie Commissariaat voor de bewapening
    Verslag vergadering betr. de plaats van de infrastructuur in het Commissariaat der E.D.G.
    Werkgroep aanloopmaatregelen commissariaat E.D.G.
  - Diverse Stukken., 6/10-'53 - 25/9-'54; 689
    o.a. Aantekeningen betr. de decentrale organisatie van het Commissariaat voor bewapening en uitrusting
    Memorie van Antwoord op het voorlopig verslag van de commissie van rapporteurs van de Eerste Kamer der Staten Generaal No. 39 inzake de E.D.G.
  - Diverse Stukken., 1952-1954; 690
    o.a. Verklaring van de Franse Minister-President afgelegd na de beëdiging van de conferentie te Brussel
    Notitie betr. de financiële aspecten van de Franse voorstellen voor het E.D.G.-verdrag
    Herziening eerste rapport van de financiële werkgroep inz. de aanloopperiode
    Liquidatie interimcommissie E.D.G.
  - Diverse Stukken., 1952-1954; 691
    o.a. Notitie betr. de controle binnen het Commissariaat
    Verslag vergadering interdepartementale Werkgroep voor de Reglement ex artikel 104 en 107
    De organisatie en werkwijze van de afdeling Logistiek en Produktie van de N.A.V.O.
    Amerikaanse voorstellen inz. de MSA-hulp via de E.D.G.
    Organisatie van het Commissariaat van de E.D.G.
  - Diverse Stukken., 692
    - Projets de Traité instituant la Communauté Européenne de Défensie., 9-5-'52
    - Projets de Traité instituant la Communauté Européenne de Défensie., 9-5-'52
    - Protocole Militaire.
    - Concept verdrag.
    - Delegatie-rapport, 10-5-'52
    - Openstaande punten diverse protocollen, 1952
    - Organisatie van het Commisariaat van de E.D.G., mei 1953
    - Brievenboek Comité d'armement.
  - Diverse Stukken., 693
    - De Europese Defensie gemeenschap.
    - Organisatie en werkwijze van een apparaat dat na het tot stand komen van de E.D.G. in staat is, een snelle realisatie van het Nederlandse aandeel in de Militaire produktie te bevorderen en de Nederlandse belangen voldoende recht te doen wedervaren.
    - Traité instituant la Communauté Européenne de défense et documents annexes.
    - Discours de M. Georges Bidault ministre des affaires Etrangères, prononcé devant le Conseil la République sur la Communauté Européenne de Defense, 29-10-'53
    - Plan Schuman, 1950-1952
      o.a. rapport de la Délégation Française sur la Traité instituant la Communauté européenne du Carbon et de l'Acier et la Convention relative aux dispositions transitoires
    - Interdepartementale Werkgroep voor de Reglementen ex. art. 104 en 107, 1953-1954
  - Diverse Stukken., 1952-1953; 694
    o.a. Taakbeschrijving van het Commissariaat der E.D.G.
    Aantekeningen bij het reglement ex art. 104 van het E.D.G.-verdrag
  - Diverse Stukken., 1952-1954; 695
    o.a. Brieven van het Comité d'Armement
    Resumé betr. de hereniging van Duitsland
    Verslag van de Ministersconferentie over de E.D.G. (diverse boekjes)
- PLAN SCHUMAN / EUROPESE GEMEENSCHAP VOOR KOLEN EN STAAL (EGKS) / EUROPESE ECONOMISCHE GEMEENSCHAP (EEG).
  Op initiatief van Robert Schuman werd in 1950 het plan gelanceerd de gehele produktie van kolen en staal van Frankrijk en Duitsland te plaatsen onder een gemeenschappelijke Hoge Autoriteit, waar ook andere Europese landen aan zouden kunnen deelnemen.
  In 1957 (Verdrag van Rome) opgericht economisch samenwerkingsverband van België, Bondsrepubliek Duitsland, Frankrijk, Italië, Luxemburg en Nederland.
  - Stukken betr. Plan Schuman., 1950; 2297
    330.3(4-15) 669.1 + 622.333
  - Stukken betr. Plan Schuman., 1950-1951; 2298
    330.2(4-15) 669.1 + 622.333
  - Duitse en Franse besprekingen., 1950-1952; 2345
  - Belgische, Italiaanse en Luxemburgse besprekingen., 1950-1952; 2346
  - Nederlandse verslagen betreffende het Plan Schuman., 1950-1952; 2347
  - Diverse Stukken., 556
    - Diverse artikelen Traité + Conv., 1950-1951
    - Aantekeningen betr. art. 60, 61, 74, 1951
    - Artikelen 60, 61.
    - Duitse voorstellen, 1950
    - Verslag 3e zitting Interim Commissie, 1952
    - Aanbiedingsbrief.
    - Red. M. Stikker.
    - Rapport Rome betr. zetelverdeling, 1951
    - Rapport Linguistique.
      Bijlage 1
    - Ned. voorstel zetelverdeling, 1952
      Bijlage 2
    - Eindrapport zetelverdeling, 1952
      Bijlage 3
    - Avances, 1952
    - Note concernant l'application du par. 15, 1952
  - Diverse Stukken., 557
    - Rapport zetelverdeling Uri, 1952
      1 en 2
    - Muiderslot.
    - Juristenrapport, 1951
    - Santa Margharita, 1951
    - Delegatielijst, 1952
    - Delegatielijst, 1951
      Franse vertaling
    - Delegatielijst, 1951
      Duitse vertaling
    - Verhouding tot CEEC/ECE, 1951
  - Diverse Stukken., 558
    - Projet de Loi, 1951
      Beknopte toelichting Fr.
    - Nota le Comité Consultatif, 1951
    - Nota de la Délégation Belge. Relative an Comité du Charbon de l'ece.
    - Sociale onderwerpen, 1950
      o.a. Internationale loonverschillen
    - Officiële briefwisseling, 1951
      o.a. Adenauer en Stikker akkoord met Italië inz. metaal
    - Persberichten, 1950-1951
    - Handelspolitiek Schuman produkten, 1950
      c.a. Tarieven, rechten enz.
  - Diverse Stukken., 559
    - Behandeling Economische vraagstukken, 1950
    - Schrootvraagstuk, 1951
    - Produktie-programma, 1950
    - Investeringen, 1950
    - Prijsegalisatie gedurende overgang Plan Schuman, 1950
    - Economische vraagstukken, 1950-1952
  - Diverse Stukken., 560
    - Protocol Rome, 1951
    - Par. 20 I.T.O.; GATT Proposition Néerlandaise, 1952
    - Protocol interim Comm., 1952
    - Benoeming secr. Provisoire, 1952
      Nota
    - Benoeming Statuut HA. Hof, 1952
    - Resolutie Straatsburg, 1952
      11 en 14
    - Deutscher Kohlen Verkauf stand Maart, 1951
    - Overzicht Schuman verdrag, 1951
    - Rapport E.C. Brussel, 1952
    - Protocol Brussel, 1952
    - Verslag werkgroep Parijs betr. voorbereiding openstaande vraag stukken, 1952
      met lijsten en bijlage
    - Interim Comm. Brussel.
  - Diverse Stukken., 561
    - Rapport Mej. Klompé, 1952
    - Resumé du Document de Travail, 1950
    - Gemeenschappelijke verklaring Min. Conf., 1951
    - Memorandum Chefs Delegatie Minister Conf., 1951
    - Franse voorstellen, 1950-1951
    - Statuut v/h Hof, 1951
    - Base de Discussion, 1951
      Memorandum
    - Decisions de la Conference des Ministres, 1951
    - Pers Communiqué Minister Conferentie, 1951
    - Door de Min. Conf. aanvaarde voorstellen, 1951
    - Delegatiestukken, 1950-1951
      Algemeen
  - Diverse Stukken., 563
    - Pensioenen Nationale, 1952
    - Salarissen, 1952
    - Comptabele nota no. 9, 1952
    - Deutscher Kohlen Verkauf, 1951-1952
  - Documentatie E.G.K.S., 1960-1962; 1194
  - E.K.S.G., 1962-1964; 1871
    Hoge autoriteit
  - Diverse Stukken., 1896
    - Informatieve nota inzake sociale toestand in de industrieën van de E.G.K.S., 1964
    - Bureau voor de Statistiek der Europese Gemeenschappen, 1964-1965
      Energiestatistiek
  - Bureau voor de Statistiek der Europese Gemeenschappen., 1965; 1897
    IJzer en staal
  - Conferentie Rome., 1953; 1026
  - Politieke Gemeenschap Interim-rapporten Comité Economique., 1954; 1027
  - Diverse Stukken., 1028
    - Politieke Gemeenschap Comité Economique Proces-Verbaal, 1954
    - Politieke Gemeenschap Werkverslagen, 1954
      Institutionele Commissie
      Economische Commissie
      Nederlandse Delegatie
    - Documenten, 1954
  - Diverse Stukken., 1029
    - Politieke Gemeenschap Documenten, 1954
    - Minister Conferentie te Brussel, 1953
      M/PV (53) 1-5
      M/CR (53) 1-5
    - Comité Intergouvernemental créé per la conference de Messine, 1955
      Diverse genummerde stukken
  - Comité Intergouvernemental créé per la conference de Messine., 1955; 1030
    MAE/CIC No. 2 - 321
  - Diverse Stukken., 1031
    - Comité Intergouvernemental créé per la conference de Messine, 1955
      MAE/CIC No. 322 - 350
    - Comité Intergouvernemental créé per la conference de Messine, 1956
      Redactie Commissie Spaak
  - Binnengekomen stukken uit Parijs v.d. Economische Commissie., 1954; 1032
  - Diverse Stukken., 1033
    - Comm. Constitutionelle, 1953
      Avant projet de traité
    - Comm. Constitutionelle, 1953
      Sous Comm. des Attributions
    - Comm. Constitutionelle, 1953
      Sous Comm. pour les relations
    - Comm. Constitutionelle, 1953
      Sous Comm. des Liaisons
    - Comm. Constitutionelle, 1953
      Sous Comm. Institutions Poo?
    - Comm. Constitutionelle, 1953
      Sous Comm. des Institutions Jurisdiction
    - Comm. Constitutionelle, 1953
      Directive
    - Comm. Constitutionelle, 1953
      Agenda en notulen
    - Comm. Constitutionelle, 1953
      Vijfde zitting
  - Integratie Landbouw., 1038
  - Preparatory working Party for the European Conference on the organisation of Agricultural market., 1952-1953; 1065
    Report no. 1 - 7